臺灣臺中地方法院刑事判決　　　　　　　　　　　　九十三年度易字第一八七六號
　　公　訴　人　臺灣臺中地方法院檢察署檢察官
　　被　　　告　乙○○
右列被告因家庭暴力防治法之傷害案件，經檢察官聲請簡易判決處刑（聲請案號：九
十三年度偵字第一一七五○號），經本院豐原簡易庭認不宜以簡易判決處刑，簽由本
院刑事庭改依通常程序審理，經本院合議庭裁定改依簡式審判程序審理，判決如左：
    主  文
乙○○違反法院依家庭暴力防治法第十三條所為禁止直接或間接為騷擾行為之民事通
常保護令裁定，處拘役拾日，如易科罰金，以佰元折算壹日。
    事  實
一、乙○○係甲○○之同居人，二人間具有家庭暴力防治法第三條第二款所定之家庭
    成員關係。乙○○曾於民國九十二年九月二十二日二十三時許，在臺中縣潭子鄉
    ○○路○段一七七巷二三號之住處，毆打甲○○，致甲○○受有傷害，而經甲○
    ○聲請本院依家庭暴力防治法第十三條之規定，於同年十二月十九日以九十二年
    度家護字第一一三○號核發民事通常保護令，裁定乙○○不得對甲○○實施身體
    上或精神上不法侵害之行為，不得直接或間接對甲○○為騷擾行為，且該保護令
    之有效期間為一年，並已送達乙○○。乙○○於九十三年六月二十七日十九時許
    ，在臺中縣潭子鄉○○路○段三號十一樓，因故發生口角爭執，乃基於傷害之故
    意，咬傷甲○○臉部，致甲○○受有右臉撕裂傷（傷害部分業據甲○○撤回告訴
    ），而對甲○○實施身體上不法之侵害行為，違反本院所為上開民事通常保護令
    。
二、案經臺中縣警察局豐原分局報告臺灣臺中地方法院檢察署檢察官偵查後聲請簡易
    判決處刑，本院改依通常程序審理。
    理  由
一、右揭事實，業據被告乙○○於警詢、偵查及本院審理時坦承不諱，核與被害人甲
    ○○於警詢時指訴情節相符，且有卷附之行政院衛生署豐原醫院診斷證明書乙紙
    足參。又本院於九十二年十二月十九日核發九十二年度護字第一三三○號民事通
    常保護令，裁定令被告不得對（被害人）甲○○實施身體上或精神上不法之侵害
    行為；又不得直接或間接對甲○○為騷擾行為。惟被告收受上開民事通常保護令
    後，仍違反該民事通常保護令之裁定內容傷害被害人甲○○，此有本院九十二年
    度家護字第一一三○號通常保護令乙份在卷可參，被告前曾已收受上開民事通常
    保護令，然仍為前開傷害被害人之不法侵害行為，事證已臻明確，被告犯行堪以
    認定，應予依法論科。
二、查被告前係被害人甲○○之同居人，與被害人甲○○分別具有家庭暴力防治法第
    三條第三款及第一款所定之家庭成員關係，而按本院九十二年度家護字第一一三
    ○號民事通常保護令，係依據家庭暴力防治法第十三條之規定所為之裁定。是被
    告於收受上開民事通常保護令後，於九十三年六月二十七日又打傷被害人甲○○
    之違反上開民事通常保護令之行為，係犯家庭暴力防治法第五十條第二款之違反
    保護令罪，爰審酌被告漠視保護令所為之禁止行為，惟被告犯罪尚未致被害人受
    有嚴重之傷害，其所生之損害尚不鉅大，且犯後已與被害人言歸於好，被害人表
    示意原諒被告，及其坦承犯罪之犯後態度尚稱良好等一切情狀，量處如主文所示
    之刑，並諭知易科罰金之折算標準。
三、至被告於九十三年六月二十七日打傷被害人甲○○之行為，另涉犯刑法第二百七
    十七條第一項普通傷害罪，依同法第二百八十七條之規定，須告訴乃論。惟按告
    訴乃論之罪，告訴人於第一審辯論終結前得撤回其告訴，刑事訴訟法第二百三十
    八條第一項定有明文。經查，被告前開傷害被害人甲○○之行為，業據被害人甲
    ○○於本院審理時撤回告訴（見本院豐原簡易庭九十三年豐簡字第四七一號卷）
    ，本院原應為不受理之諭知，然該部分犯行與前開論罪科刑之違反保護令犯行（
    違反第五十條第二款）部分，有想像競合犯之裁判上一罪關係，故就該部分不另
    為不受理之諭知，附此說明。
據上論斷，應依刑事訴訟法第四百五十二條、第二百七十三條之一第一項、第二百九
十九條第一項前段，家庭暴力防治法第五十條第二款，刑法第十一條前段、第四十一
條第一項前段，罰金罰鍰提高標準條例第二條，判決如主文。
中      華      民      國    九十三    年      九      月    二十三    日
                                    臺灣臺中地方法院刑事第五庭
                                        法  官  劉麗瑛
右正本證明與原本無異。
如不服本判決，應於送達後十日內向本院提出上訴狀（須附繕本），上訴於臺灣高等
法院臺中分院。
                                        書記官
中      華      民      國    九十三    年      九      月    二十三    日
附錄論罪科刑法條
家庭暴力防治法第五十條
違反法院依第十三條、第十五條所為之下列裁定者，為本法所稱之違反保護令罪，處
三年以下有期徒刑、拘役或科或併科新台幣十萬元以下罰金︰
一、禁止實施家庭暴力行為。
二、禁止直接或間接騷擾、接觸、通話或其他連絡行為。
三、命遷出住居所。
四、遠離住居所、工作場所、學校或其他特定場所。
五、命完成加害人處遇計畫：戒癮治療、精神治療、心理輔導或其他治療、輔導。
